【裁判字號】    98,交易,531
【裁判日期】    981218
【裁判案由】    過失傷害
【裁判全文】
臺灣臺北地方法院刑事判決             98年度交易字第531號
公  訴  人  臺灣臺北地方法院檢察署檢察官
被      告  乙○○
上列被告因過失傷害案件，經檢察官提起公訴（98年度調偵字第
851號），本院判決如下：
    主  文
乙○○因過失傷害人，處拘役伍拾日，如易科罰金，以新台幣壹
仟元折算壹日。
    事  實
一、乙○○於民國97年9月24日夜間11時5分許，騎乘車牌號碼LO
    P-918號重型機車，沿臺北縣新店市○○路由南往北方向行
    駛，途經祥和路與安德街60巷交岔路口欲左轉安德街時，本
    應注意轉彎車應禮讓直行車先行，而當時天候晴朗，夜間有
    照明，道路平坦無缺陷，視距良好無障礙物，並無不能注意
    之情事，竟疏未注意及此，貿然左轉，致撞擊騎乘車牌號碼
    EY-78號重型機車，沿祥和路由北往南方向直行，正欲穿越
    安德街60巷口之甲○○，甲○○因而人車倒地，受有右踝、
    雙側肩及上臂挫傷等傷害。
二、案經甲○○訴請臺北縣政府警察局新店分局報告臺灣臺北地
    方法院檢察署檢察官偵查起訴。
    理  由
一、按被告以外之人於審判外之言詞或書面陳述，除法律有規定
    者外，不得作為證據。又被告以外之人於審判外之陳述，經
    當事人於審判程序同意作為證據，法院審酌該言詞陳述或書
    面陳述作成時之情況，認為適當者，亦得為證據。當事人、
    代理人或辯護人於法院調查證據時，知有第159條第1項不得
    為證據之情形，而未於言詞辯論終結前聲明異議者，視為有
    前項之同意，刑事訴訟法第159條第1項及第159條之5分別定
    有明文。查，本件判決以下所引用被告以外之人於審判外之
    言詞或書面陳述之證據能力，業公訴人及被告於本院表示沒
    有意見，且迄於本案言詞辯論終結前亦未再聲明異議，本院
    審酌該等陳述作成之情況，核無違法取證及證明力明顯過低
    之瑕疵，亦認為以之作為證據為適當，依諸上開規定，均具
    有證據能力。
二、上開事實，業經被告坦承不諱，核與告訴人即證人甲○○於
    偵查中之指述相符，並有坤儒中醫診所及耕莘醫院診斷證明
    書、道路交通事故現場圖、調查報告表(一)(二)、談話紀錄表、
    補充資料表、照片12張等在卷可稽。被告雖辯稱，告訴人甲
    ○○超速，亦有過失云云，經查，該路段之速限為50公里，
    有道路交通事故調查報告表(一)之記載可據，而告訴人甲○○
    當時之車速為60公里，業經甲○○於警詢中陳明，已超過該
    路段速限，是甲○○超速行車應可認定。惟汽車行行駛至交
    岔路口，轉彎車應讓直行車先行，為道路交通安全規則第10
    2條第1項第7款所明定，被告案發時，駕車行經新店市○○
    路與安德街60巷交岔路口欲左轉安德街，依上揭規定，自應
    讓告訴人之車先行，惟被告於警詢自承其當時車速30公里，
    有看到告訴人等語，及依道路交通事故現場圖所示，二車相
    撞之處在新店市○○路北往南路段（即告訴人行駛方向），
    可見被告並未停車讓被告先行，其有過失至明，縱然告訴人
    超速亦有過失，然不能免除被告之刑責，被害人因本件車禍
    受傷，與被告之過失行為間並有相當因果關係，被告過失犯
    行洵堪認定。
三、核被告所為係犯刑法第284條第1項之過失傷害罪。其雖曾因
    竊盜案經法院判決有期徒刑四月確定，於93年6月9日執行完
    畢，惟本件是過失犯，無累犯之適用，附此敘明。又被告於
    肇事後，於處理人員至現場時，當場承認為肇事人，有台北
    縣政府新店分局道路交通事故肇事人自首情形記錄表附卷可
    查，為對於未發覺之罪自首而受裁判，應酌減其刑。爰審酌
    被告之過失程度、被害人之傷勢非重，對車禍之發生亦有過
    失、被告已與告訴人達成和解，僅因無資力而未賠償，犯後
    態度尚可等一切情狀，量處如主文所示之刑，並諭知易科罰
    金之折算標準。
四、據上論斷，應依刑事訴訟法第299條第1項前段，刑法第284
    條第1項前段、第62條、第41條第1項，刑法施行法第1條之1
    ，判決如主文。
本案經檢察官到庭鄭堤升執行職務。
中    華    民    國    98    年    12    月    18    日
                  刑事第八庭    法  官  林鳳珠
以上正本證明與原本無異。
如不服本判決應於收受送達後10日內向本院提出上訴書狀，並應
敘述具體理由；其未敘述上訴理由者，應於上訴期間屆滿後20日
內向本院補提理由書（均須按他造當事人之人數附繕本）「切勿
逕送上級法院」。
                                書記官  黃鈴容
中    華    民    國    98    年    12    月    18    日
附錄本案論罪科刑法條全文
刑法第284條第1項：
因過失傷害人者，處6月以下有期徒刑，拘役或500元以下罰金，
致重傷者，處1年以下有期徒刑，拘役或500元以下罰金。

司法院資訊處製作；財團法人民間司法改革基金會備份。
